【裁判字號】    88,訴,23
【裁判日期】    890114
【裁判案由】    業務過失致死
【裁判全文】
臺灣臺中地方法院刑事判決                            八十八年度訴字第二三號
    公  訴  人  臺灣臺中地方法院檢察署檢察官
    被      告  甲○○
    選任辯護人  甘龍強
右列被告因業務過失致死案件，經檢察官提起公訴（八十七年度偵字第一五九○六、
二五九二四號），本院判決如左：
    主  文
甲○○無罪。
    理  由
一、公訴意旨詳如起訴書所載（如附件）。
二、本件公訴人認被告甲○○涉有業務過失致死罪嫌，無非係以死者之母乙○○、證
    人孫玉南之指證、卷附相驗筆錄、驗斷書、相驗屍體証明書，及公訴人前往現場
    履堪時，上開神駒谷露營養鱒場吊橋疏於維護，有多處橋板鬆動、多處破洞等節
    ，為其主要論據。
三、按犯罪事實應依證據認定之，無證據不得推定其犯罪事實；又不能證明被告犯罪
    者，即應諭知無罪之判決，刑事訴訟法第一百五十四條、第三百零一條第一項分
    別定有明文。
四、訊據被告堅詞否認有何右揭業務過失致死犯行，辯稱：伊平時有經常維修該處吊
    橋，且於案發前八天或十天也有維修該處吊橋，何況死者王瑞斌之家屬並無法證
    明死者是從吊橋掉落死亡等語。經查死者之母乙○○於八十七年七月二十六日警
    訊時指稱：「我和我兒子手牽手並行前進時，我跨出一腳，小孩在我右後方，當
    我感覺到右手掌有拉力轉頭看時，我兒子已經掉落溪底了，我手滑拉不住他」（
    詳見相卷第四頁反面）等語；於八十七年七月二十七日偵訊時始指稱：「發生之
    前我牽著他的手過吊橋，距離約五至十公分，我感覺有拉力時，回頭看木板開了
    一個縫，小孩就掉下去了」、「（當時小孩的位置？）他在中間偏右，我在中間
    偏左」、「（當時是否有其他人要通過？）當時有人要超越我們」（詳見相卷第
    十三頁至第十四頁）等語；復於八十八年一月二十日本院審理時指稱：「（當時
    有注意到木板鬆動或蹺起？）木板沒有異狀」、「（有人要超越你們母子？）應
    該有，他們嫌我們走的慢」、「（已超越過了？）不清楚」、「有人要超越我們
    ，踩起板子，板子翹起，有空隙，孩子才掉下去」等語。而證人孫玉南先於八十
    七年七月二十六日警訊時證稱：「（我）走在王瑞斌及其母親前面，掉入大甲溪
    過程，我沒看見」（詳見相卷第六頁反面）等語；再於八十七年七月二十七日偵
    訊時證稱：「（當時情形？）我聽到聲音轉頭看見木板蹺起來，但蹺那一邊我不
    知道」、「（蹺多高？）實在記不得了」（詳見相卷第十三頁至第十四頁）等語
    ；復於八十八年一月二十九日本院審理時指稱：「（事故當天在場？）對，我是
    死者的姑丈公，當時我走在前面」、「（何時發現死者掉下去？）乙○○大叫，
    我回頭才發現，趕快跑到橋下，抱起小孩，當時小孩已昏迷」、「我們到派出所
    做完筆錄回現場，木板整個都可拿起，且比其他木板短很多，鐵釘情形我沒注意
    」等語。顯見死者之母乙○○於警訊初供時並未提及該處吊橋木板有鬆動致其子
    自木板縫隙中掉落，於偵訊時始稱其子係自木板縫隙中掉落，直至本院審理時始
    又稱當時因有人欲自後超越其母子，踩起吊橋木板，致其子自木板縫隙中掉落；
    而當時與死者母子同行之證人即死者之姑丈公孫玉南於警訊時陳稱其並未目擊死
    者自該處吊橋木板縫隙掉落溪底之情形，直至偵訊及本院審理時始稱其聽見死者
    之母叫聲而回頭看時，有看見吊橋木板蹺起，然並不知道吊橋木板係蹺那一邊。
    衡諸常情倘死者確係因該處吊橋木板有鬆動而自木板縫隙中掉落溪底死亡，何以
    死者之母及姑丈公並未於警訊初供時提及此，亦未於警訊及偵訊時指稱當時係有
    人欲自後超越，踩起吊橋木板，致死者自木板縫隙中掉落溪底死亡，故其二人之
    指證，顯有瑕疵。且公訴人提起公訴時，係於起訴書記載「『疑』係同時有人自
    吊橋右側欲超越王瑞斌踩動右側橋板，因橋板鬆動而翹起，造成橋面上之空洞」
    ，即公訴人僅係懷疑是否有人踩動右側橋板，致橋板鬆動翹起而產生空洞，並未
    提出確切之證據。而死者之母及姑丈公於公訴人提起公訴後，乃於本院審理時改
    稱當時係有人欲自後超越，踩起吊橋木板，致死者自木板縫隙中掉落溪底死亡云
    云，即難採為不利於被告之證據。從而縱使當時吊橋有橋板鬆動，亦難遽以證明
    死者確係自吊橋木板縫隙中掉落溪底而死亡。綜上所述，被告所辯尚堪採信。
五、據上所陳，本件依調查所得證據尚不足以證明被告確有業務過失致死犯行，此外
    復查無其他積極證據足資證明被告有右述犯行，揆諸首開說明，犯罪尚屬不能證
    明，應為無罪之諭知。
六、併辦（台灣台中地方法院檢察署八十八年度偵字第一○一八○號）意旨另以：被
    告在上開公有山坡地內，擅自從事遊憩用地之開發、經營，因認被告涉有違反山
    坡地保育利用條例第三十四條之罪嫌。惟本件公訴人起訴部分，因不能證明被告
    犯罪，而為被告無罪之判決，則此部分自無法認與起訴部分之被告犯行有裁判上
    一罪關係，而非起訴之效力所及，本院自無從併為審究，應退請檢察官另行處理
    ，併予敘明。
據上論斷，應依刑事訴訟法第三百零一條第一項，判決如主文。
中      華      民      國    八十九    年      一      月     十四     日
    臺灣台中地方法院刑事第六庭
                                  法  官  許  秀  芬
右正本證明與原本無異。
如不服本判決，應於判決送達後十日內向本院提出上訴狀，上訴於臺灣高等法院臺中
分院( 須附繕本 )。
                                  書記官
中      華      民      國    八十九    年      一      月     十五     日


司法院資訊處製作；財團法人民間司法改革基金會備份。
